臺灣苗栗地方法院刑事判決　　　　　　　94年度訴緝字第12號
公　訴　人　臺灣苗栗地方法院檢察署檢察官
被　　　告　丙○○
　　　　　　　　　　（
上列被告因違反槍砲彈藥刀械管制條例等案件，經檢察官提起公
訴（臺灣苗栗地方法院檢察署90年度偵字第162 號、90年度毒偵
字第52號），及移送併辦（臺灣臺南地方法院檢察署93年度營毒
偵字第72號），本院判決如下：
    主  文
丙○○連續施用第二級毒品，處有期徒刑拾月，扣案之第二級毒
品安非他命壹包（淨重壹點伍肆公克，驗餘淨重壹點伍零公克）
沒收銷燬之，扣案之吸食器壹組沒收；又未經許可，製造子彈，
處有期徒刑壹年陸月，扣案之改造子彈拾顆沒收；應執行有期徒
刑貳年貳月，扣案之第二級毒品安非他命壹包（淨重壹點伍肆公
克，驗餘淨重壹點伍零公克）沒收銷燬之，扣案之吸食器壹組及
改造子彈拾顆均沒收。
    事  實
一、丙○○前因2 次施用毒品案件，經送觀察、勒戒後（第2 次
    觀察、勒戒於民國89年1 月13日執行完畢），均認無繼續施
    用毒品之傾向，由臺灣臺北地方法院檢察署檢察官分別於88
    年10月21日、89年1 月13日，以88年度偵字第7345號、89年
    度毒偵字第155 號為不起訴處分確定。
二、詎丙○○於觀察、勒戒執行完畢後之5 年內，又基於施用第
    二級毒品安非他命之概括犯意，自89年8 月初某日起至94年
    4 月12日17時30分許（不包括92年11月25日至93年1 月9 日
    執行戒治期間）止，在台北縣樹林鎮○○街10號3 樓租屋處
    、國道中山高速公路南向車道不詳路段之路肩、苗栗縣頭份
    鎮王冠汽車旅館等處，連續施用第二級毒品安非他命多次。
三、丙○○明知具有殺傷力之改造子彈係管制物品，未經許可，
    不得製造、持有，竟於不詳時日，另基於製造子彈之犯意，
    在台北縣新莊市○○街極品模型玩具店，購得彈殼及底火後
    ，持向不知情之友人所借得之挫刀、電鑽（未扣案）等工具
    ，將銅條磨製成彈頭組裝於彈殼上，復添購爆竹拆卸其中火
    藥填充為子彈火藥，另以前開購得之底火作為子彈底火，以
    此方式製成具有殺傷力之改造子彈15顆，並加以持有。
四、查獲經過：於89年12月22日0 時45分許，丙○○駕駛向鑫
    發小客車租賃有限公司租得之車牌號碼：ＦＦ─１６９３號
    自小客車，搭載丁永祥、陳志宏，行經國道中山高速公路造
    橋收費站（南向車道）時，為警攔檢，扣得其所有之第二級
    毒品安非他命1 包（淨重1 點54公克，驗餘淨重1 點50公克
    ）、供其施用安非他命用之吸食器1 組及改造子彈15顆，並
    經警對其採尿送驗呈甲基安非他命陽性反應。另於91年11
    月24日13時50分許，在其友人張嘉宏位於台北縣板橋市○○
    ○路○ 段10巷7 弄10號5 樓之住處為警查獲，並對其採尿送
    驗呈嗎啡及甲基安非他命陽性反應（施用第一級毒品海洛因
    部分另案由臺灣臺南地方法院審理中）。
五、案經國道公路警察局第二警察隊報請臺灣苗栗地方法院檢察
    署檢察官偵查起訴及臺北縣警察局刑警隊報請臺灣板橋地方
    法院檢察署呈請臺灣高等法院檢察署令轉臺灣臺南地方法院
    檢察署檢察官移送併案審理。
　　事  實
一、認定犯罪事實所根據的證據及理由
  (一)施用第二級毒品安非他命部分
    被告顏志青於本院審理中之自白。
    苗栗縣衛生局煙毒尿液檢驗成績書影本1 紙（臺灣苗栗地
      方法院檢察署90年度毒偵字第52號卷第36頁）。
    台灣檢驗科技股份有限公司濫用藥物尿液檢驗報告影本1
      紙（臺灣板橋地方法院檢察署93年度核退偵字第91號卷第
      13頁）。
    扣案之疑似毒品1 包（淨重1 點54公克，驗餘淨重1 點50
      公克），經本院送內政部警政署刑事警察局鑑驗，檢驗出
      第二級毒品甲基安非他命成份，有該局93年3 月15日刑鑑
      字第0930047848號鑑驗通知書1 紙（本院92年度訴緝字第
      12 號 卷第73頁）可憑，此外，另有被告所有供其施用安
      非他命用之吸食器1 組扣案可資佐證。
    被告前因2 次施用毒品案件，經送觀察、勒戒後（第2 次
      觀察、勒戒於民國89年1 月13日執行完畢），均認無繼續
      施用毒品之傾向，由臺灣臺北地方法院檢察署檢察官分別
      於88年10月21日、89年1 月13日，以88年度偵字第7345號
      、89年度毒偵字第155 號為不起訴處分確定，有上開起訴
      書（臺灣苗栗地方法院檢察署90年度毒偵字第52號卷第39
      、40頁）、臺灣高等法院被告前案紀錄表各1 份足稽。
  (二)製造子彈部分
    被告於警詢時之自白（臺灣苗栗地方法院檢察署90年度偵
      字第162 號卷第6 頁正、背面）。
    改造子彈15顆扣案可資佐證。
    扣案子彈經送內政部刑事警察局鑑定，改造子彈15顆，認
      均係土造金屬彈殼加裝直徑約8.50mm圓錐狀之土造金屬彈
      頭而成，經試射5 顆，均能擊發，認均具殺傷力等語，有
      該局90年1 月4 日（89）刑鑑字第201506號鑑驗通知書1
      份（臺灣苗栗地方法院檢察署90年度偵字第162 號卷第32
      頁）可稽。
  (三)由上述各節參互佐證，本件事證明確，被告施用第二級毒品
    、製造子彈犯行均足以認定。
二、對於被告辯解，本院的判斷
    被告否認製造子彈犯行，辯稱：改造子彈是原本就在出租的
    車上，非其所有，在警局之所以會承認，是因警員表示其若
    不承認，同車之3 個人都一起移送云云。惟查：
  (一)被告所駕駛之車牌號碼：ＦＦ─１６９３號自小客車，於出
    租前經過清洗，且車輛內部已用吸塵器清理過，車上不可能
    餘留改造子彈等情，業經證人即鑫發小客車租賃有限公司之
    老闆娘乙○○到庭結證屬實，證人乙○○與被告既不相識，
    又無仇怨，其證言應可採信，是被告所辯：改造子彈原本就
    是在出租的車上云云，自不足採。
  (二)按當事人於案發時之供述因較少權衡其利害得失或受他人干
    預，依經驗法則，較諸事後翻異其案發之初所為之陳述為可
    信，此即所謂案重初供。本件被告於警詢時並未遭刑求，且
    製作筆錄時係以一問一答方式，筆錄完成係經被告閱覽筆錄
    確定無訛後始簽名等情，業經證人即當日製作筆錄警員甲○
    ○到庭證述明確，且為被告所肯認，是被告於警詢所述是出
    於任意性一節，已可確定。再者，被告於警詢時就彈殼、火
    藥、底火之取得方式，彈頭之製作方式，均已陳述明確，苟
    非確有其事，又怎能為如此詳盡之說明？況被告如不願牽連
    車上之其他友人，其僅需承認改造子彈為其所持有即為已足
    ，又何需陳述改造子彈為其所製造？綜上可知，被告於警詢
    時就製造子彈所為之自白亦應有相當之真實性，其事後翻異
    前詞，無非係希冀脫免刑責所為之飾卸之詞，不能採信。
三、論罪科刑的理由
  (一)安非他命為毒品危害防制條例第2 條第2 項第2 款所定之第
    二級毒品，是核被告所為，係犯毒品危害防制條例第10條第
    2 項之施用第二級毒品罪、槍砲彈藥刀械管制條例第12條第
    1 項之製造子彈罪。
  (二)被告施用第二級毒品前持有第二級毒品之低度行為，應為施
    用之高度行為所吸收，被告製造子彈後持有子彈之低度行為
    ，應為製造之高度行為所吸收，均不另論罪。
  (三)被告多次施用毒品犯行，時間密接，所犯均為構成要件相同
    之罪名，顯係基於概括犯意而為，為連續犯，應依刑法第56
    條論以一罪，並加重其刑。
  (四)公訴意旨雖未敘及被告於89年12月21日後至94年4 月12日17
    時30分間（不包括92年11月25日至93年1 月9 日執行戒治期
    間）之施用第二級毒品安非他命犯行，惟被告此部分犯行與
    起訴之施用第二級毒品部分犯行，具有連續犯之裁判上一罪
    關係，依審判不可分原則，自為起訴效力所及，本院自得加
    以審判，附此敘明。
  (五)審酌被告施用安非他命之動機、期間，及非法製造子彈，對
    社會治安潛藏之危險非輕，惟其並未持以犯罪等一切情狀，
    分別量處如主文所示之刑，並定其應執行刑，併科罰金部分
    並諭知易服勞役之折算標準，雖公訴人求處被告應執行有期
    徒刑4 年，併科罰金新臺幣15萬元，然綜合前揭情狀，認公
    訴人求刑稍嫌過重，乃量處如主文所示之刑，附此敘明。
  (六)扣案之第二級毒品安非他命1 包（淨重1 點54公克，驗餘淨
    重1 點50公克），應依毒品危害防制條例第18條第1 項前段
    之規定宣告沒收銷燬之，另扣案之吸食器1 組，係被告所有
    供其施用第二級毒品安非他命之工具，應依刑法第38條第1
    項第2 款之規定予以宣告沒收，另扣案具有殺傷力之改造子
    彈10顆（未含鑑驗時已試射的5 顆），為違禁物，應依刑法
    第38條第1 項第1 款之規定宣告沒收。至扣案之改造子彈5
    顆既經鑑驗試射業如前述，均已失其原有之結構及效能，不
    具殺傷力，並非違禁物，爰不另為沒收之諭知，併此敘明。
四、適用法律依據
  (一)刑事訴訟法第299 條第1 項前段。
  (二)毒品危害防制條例第10條第2 項、第18條第1 項前段。
  (三)槍砲彈藥刀械管制條例第12條第1 項。
  (四)刑法第11條、第56條、第42條第2 項、第38條第1 項第1 款
    、第2 款、第51條第5 款。
  (五)罰金罰鍰提高標準條例第2 條。
  (六)現行法規所定貨幣單位折算新臺幣條例第2 條。
本案經檢察官劉玉書到庭執行職務。
中　　華　　民　　國　　94　　年　　6 　　月　　30　　日
                  刑事第二庭審判長法　官　林 燦 都
                                  法　官　黃 怡 玲
                                  法　官　張 文 毓
以上正本證明與原本無異
如不服本判決應於送達後10日內向本院提出上訴狀
                                  書記官  陳 淑 華
中　　華　　民　　國　　94　　年　　6 　　月　　30　　日
附錄本判決論罪科刑法條
毒品危害防制條例第10條第2 項
施用第二級毒品者，處3 年以下有期徒刑。
槍砲彈藥刀械管制條例第12條第1 項
未經許可，製造、販賣或運輸子彈者，處1 年以上7 年以下有期
徒刑，併科新台幣500 萬元以下罰金。
